【裁判字號】    92,訴,485
【裁判日期】    921125
【裁判案由】    毒品危害防制條例
【裁判全文】
臺灣嘉義地方法院刑事判決                          九十二年度訴字第四八五號
    公  訴  人  臺灣嘉義地方法院檢察署檢察官
    被      告  甲○○
右列被告因違反毒品危害防制條例案件，經檢察官提起公訴（九十二年度毒偵緝字第
一五三、一五四號），經本院合議庭裁定以簡式審判程序審理，判決如左：
    主  文
甲○○連續施用第一級毒品，累犯，處有期徒刑拾月；又連續施用第二級毒品，累犯
，處有期徒刑捌月。扣案之第二級毒品甲基安非他命壹包（淨重零點壹參公克）沒收
銷燬之。扣案之吸管壹支、已破裂之玻璃球壹個均沒收。應執行有期徒刑壹年肆月。
扣案之第二級毒品甲基安非他命壹包（淨重零點壹參公克）沒收銷燬之。扣案之吸管
壹支、已破裂之玻璃球壹個均沒收。
    事  實
一、甲○○前因傷害案件，經本院於民國九十一年二月二十一日以九十年度易字第九
    二六號判決有期徒刑四月確定，於九十二年五月三十一日執行完畢。又因施用毒
    品案件，經強制戒治期滿，由臺灣嘉義地方法院檢察署檢察官於九十年四月六日
    以九十年度戒毒偵字第八八號不起訴處分確定後，復因施用第一級毒品案件，經
    送強制戒治，並由臺灣嘉義地方法院檢察署檢察官以九十一年度毒偵字第五三七
    號提起公訴，經本院於九十一年八月十四日以九十一年度訴字第三五二號判決有
    期徒刑八月確定，所執行強制戒治則於九十二年八月六日停止戒治付保護管束期
    滿。詎仍不知悔悟，復基於施用第一級毒品之概括犯意，自九十二年七月二十二
    日凌晨起，至同年九月五日止，連續在嘉義市○○路之「神戶ＫＴＶ」等處，以
    香菸沾用之方式，施用第一級毒品海洛因（經人體內代謝以嗎啡型式排出）多次
    。另基於施用第二級毒品自九十二年八月中旬起，至同年九月三日上午，連續在
    嘉義市○區○○街四十九巷十四號住處外之巷弄間等處，以鋁鉑紙燒烤方式，施
    用第二級毒品甲基安非他命多次。為警於九十二年七月二十二日，在嘉義市警察
    局第一分局取尿送驗查濩，並於同年九月五日，在嘉義市○○街五十五號前，查
    獲其所有之第二級毒品甲基安非他命淨重○．一五公克（驗餘淨重○．一三公克
    ），及其所有供施用第二級毒品甲基安非他命之吸管一支、已破裂之玻璃球一個
    。
二、案經嘉義市警察局第一分局報由臺灣嘉義地方法院檢察署檢察官偵查起訴。
    理  由
一、右揭事實，業據被告於審理中坦承不諱，而被告為警於九十二年七月二十二日十
    一時四十分許採尿後送驗，呈嗎啡陽性反應之事實，有嘉義市衛生局九十二年八
    月十二日之檢驗涉嫌毒品及管制藥品之尿液檢體案件檢驗報告可佐。又於九十二
    年九月六日零時三十分許為警採尿後送驗，呈甲基安非他命陽性反應之事實，有
    嘉義市衛生局九十二年九月十七日之檢驗涉嫌毒品及管制藥品之尿液檢體案件檢
    驗報告及長榮大學毒物研中心陽性報告在卷可稽，並有第二級毒品甲基安非他命
    淨重○．一五公克（驗餘淨重○．一三公克，詳下述），及其所有供施用第二級
    毒品甲基安非他命之吸管一支、已破裂之玻璃球一個扣案可佐。是被告前揭自白
    ，核與事實相符，自堪採信。而被告前因施用毒品案件，經強制戒治期滿，由臺
    灣嘉義地方法院檢察署檢察官於九十年四月六日以九十年度戒毒偵字第八八號不
    起訴處分確定後，復因施用第一級毒品案件，經送強制戒治，並由臺灣嘉義地方
    法院檢察署檢察官以九十一年度毒偵字第五三七號提起公訴，經本院於九十一年
    八月十四日以九十一年度訴字第三五二號判決有期徒刑八月確定，所執行強制戒
    治則於九十二年八月六日停止戒治付保護管束期滿等情，有臺灣嘉義地方法院檢
    察署九十年度戒毒偵字第八八號不起訴處分書、本院九十一年度訴字第三五二號
    判決書在卷足憑，復有臺灣高等法院被告全國前案紀錄表、臺灣嘉義地方法院檢
    察署刑案資料查註紀錄表在卷可憑。綜上，本件事證明確，被告三犯毒品危害防
    制條例犯行，堪予認定。
二、按海洛因為第一級毒品、安非他命係第二級毒品，毒品危害防制條例第二條第二
    項第一款、第二款定有明文。核被告所為，係犯毒品危害防制條例第十條第一項
    之施用第一級毒品罪及同條第二項之施用第二級毒品罪。被告施用海洛因及安非
    他命前後持有海洛因、安非他命之低度行為，應為其施用之高度行為所吸收，均
    不另論其持有第一、二級毒品罪。被告前後多次施用第一、二級毒品犯行，均時
    間緊接，方法相同，觸犯構成要件相同之罪名，顯係基於概括犯意為之，均應依
    連續犯規定論以一罪並加重其刑。公訴人雖僅就被告於九十二年七月二十二日凌
    晨許，施用海洛因及於同年九月三日上午，施用安非他命之犯行提起公訴，然檢
    察官就犯罪事實一部起訴者，其效力及於全部，本件被告自承自九十二年七月二
    十二日凌晨起，至同年九月五日止，連續施用第一級毒品海洛因多次；另自九十
    二年八月中旬起，至同年九月三日上午，連續施用第二級毒品安非他命多次，則
    與前揭起訴部分，有連續犯之關係，本院自應就屬於裁判上一罪之連續犯部分一
    併加以裁判。又被告所犯上開二罪間，犯意各別，行為互殊，應予分論併罰。末
    查被告前因傷害案件，經本院於九十一年二月二十一日以九十年度易字第九二六
    號判決有期徒刑四月確定，於九十二年五月三十一日執行完畢，有臺灣高等法院
    被告全國前案紀錄表附卷可稽，其受有期徒刑之執行完畢，五年以內再犯有期徒
    刑以上之罪，為累犯，依法加重其刑。審酌被告前曾施用毒品前科，尚未執行完
    畢，竟不思悔改，復犯本件之罪，顯然缺乏禁絕毒害之決心，及犯罪之動機、目
    的，及坦認犯罪、態度良好等一切情狀，量處如主文所示之刑，並定其應執行刑
    ，以示懲儆。
三、扣案之第二級毒品甲基安非他命一包，經送內政部警政署刑事警察局鑑驗認：毛
    重七．二四公克，淨重○．一五公克，取○．○二公克供鑑驗用罄，餘○．一三
    公克，係查獲之毒品，有該局九十二年九月三十日刑鑑字第○九二○一七九三三
    九號鑑驗通知書附卷可稽（詳九十二年度毒偵緝字第一五三號卷第十一頁），應
    依毒品危害防制條例第十八條第一項前段規定沒收銷燬之。又扣案之吸管一支、
    已破裂之玻璃球一個，係被告所有供施用第二級毒品甲基安非他命所用之物，業
    據其供明，應依刑法第三十八條第一項第二款宣告沒收之。
據上論斷，應依刑事訴訟法第二百九十九條第一項前段，毒品危害防制條例第十條第
一項、第二項、第十八條第一項前段，刑法第十一條前段、第五十六條、第四十七條
、第三十八條第一項第二款、第五十一條第五款，判決如主文。
本案經檢察官李文和到庭執行職務
中      華      民      國    九十二    年     十一     月    二十五    日
                                      臺灣嘉義地方法院刑事第四庭
                                          法  官  張    育    彰
右正本證明與原本無異。
如不服本判決，應於判決送達後十日內向本院提出上訴狀( 應附繕本 )。告訴人或被
害人如對於本判決不服者，應具備理由請求檢察官上訴，其上訴期間之計算係以檢察
官收受判決正本之日期為準。
中      華      民      國    九十二    年     十一     月    二十五    日
                                          書記官  林    秀    敏
附錄法條：
毒品危害防制條例第十條
施用第一級毒品者，處六月以上五年以下有期徒刑。
施用第二級毒品者，處三年以下有期徒刑。


司法院資訊處製作；財團法人民間司法改革基金會備份。
